臺灣板橋地方法院交通事件裁定　　　　96年度交聲字第1457號
原處分機關　交通部公路總局臺北區監理所蘆洲監理站
異　議　人
即受處分人　乙○○
上列受處分人因違反道路交通管理處罰條例案件，對於交通部公
路總局臺北區監理所蘆洲監理站於民國九十六年九月二十六日所
為之北監蘆字第裁四六－ＡＥＶ九四一九七四號裁決處分，聲明
異議，本院裁定如下：
    主  文
異議駁回。
    理  由
一、原處分意旨略以：本件受處分人乙○○駕駛車號ＢＧＸ－三
    八三號重型機車，於民國九十六年八月三日八時三十五分許
    ，行經臺北市○○路二五八巷口處，因「駕車行經有燈光號
    誌管制之交岔路口闖紅燈」之違規行為，經臺北市政府警察
    局內湖分局西湖派出所警員依道路交通管理處罰條例第五十
    三條第一項規定當場攔停舉發，受處分人於應到案日期內依
    法申訴並聽候裁決，原處分機關乃依前開規定及道路交通管
    理事件統一裁罰基準表規定，於九十六年九月二十六日製發
    北監蘆字第裁四六－ＡＥＶ九四一九七四號違反道路交通管
    理事件裁決書，裁處受處分人罰鍰新臺幣（下同）一千八百
    元，並依同條例第六十三條第一項第三款規定（原裁決書漏
    載「第一項第三款」）並記違規點數三點。
二、聲明異議意旨略稱：伊係閃紅燈時左轉，並非紅燈時左轉，
    瑞光路二五八巷口之號誌係屬閃光暨行人觸動方式運作號誌
    ，行人觸動指示鈕後由閃紅燈變紅燈在二秒內完成，可能係
    有人觸動致伊被警員誤認為是闖紅燈，故依法聲明異議，請
    求撤銷原處分云云。
三、按汽車駕駛人，行經有燈光號誌管制之交岔路口闖紅燈者，
    處一千八百元以上五千四百元以下罰鍰；又汽車駕駛人駕駛
    汽車違反道路交通管理處罰條例第五十三條規定者，除應依
    該條所規定之罰鍰處罰外，並予記違規點數三點，道路交通
    管理處罰條例第五十三條第一項、第六十三條第一項第三款
    分別定有明文。又所謂「汽車」，係指在道路上不依軌道或
    電力架線而以原動機行駛之車輛（包括機器腳踏車），同條
    例第九十二條第一項所授權訂立之道路交通安全規則第二條
    第一項第一款亦有明文規定；故機車駕駛人如有上開違規情
    形，亦有該處罰規定之適用。
四、經查：
    (一)本件異議人即受處分人乙○○駕駛車號ＢＧＸ－三八三號
      重型機車，於九十六年八月三日八時三十五分許，行經臺
      北市○○路二五八巷口處，因「駕車行經有燈光號誌管制
      之交岔路口闖紅燈」之違規行為，經臺北市政府警察局內
      湖分局西湖派出所警員依道路交通管理處罰條例第五十三
      條第一項規定，以ＡＥＶ九四一九七四號舉發違反道路交
      通管理事件通知單當場舉發等情，有該舉發通知單影本在
      卷可憑。
    (二)而對於本件舉發經過情形，當時負責值勤並舉發之警員甲
      ○○於九十六年十月二十九日到案結證稱：「（問：請說
      明當時情形為何？）當天異議人從瑞光路二五八巷口要左
      轉到瑞光路，我剛好在瑞光路上，（瑞光路、與瑞光路二
      五八巷為垂直）他是紅燈左轉出來，我就過去把他攔停跟
      他說他紅燈左轉，異議人一直跟我說他是閃紅燈左轉，我
      說當時大家全部的人都停下來，只有他一台車出來，我還
      帶他回去那個路口看，我還手指給他看，那個地方還是紅
      燈。」、「（問：【請證人當庭繪製當天路口情形及異議
      人、證人所站之位置，及號誌燈之位置】你有無看到異議
      人左轉時的號誌？）那時候我的行相已經是變成綠燈可以
      直行，異議人的車轉出來，我再看一下巷口的號誌燈是紅
      燈。」、「（問：有無可能如異議人所說他當時是閃紅燈
      的情形？）那個時間是早上八點十幾分時，是尖峰時刻，
      所以是正常的紅綠燈。有無可能是因為行人要過，所以把
      他切換成紅綠燈我沒有辦法確定，平常都是閃紅燈，但遇
      到尖峰時刻會轉成正常紅綠燈。」、「（問：瑞光路二五
      八巷閃紅燈時，瑞光路的號誌為何？）閃黃燈。」、「（
      問：照你這樣陳述，你在直行瑞光路是正常的紅綠燈，所
      以瑞光路二五八巷也是正常的紅綠燈並非閃紅燈？）是。
      」、「（問：你看到你的綠燈前是什麼號誌？）我紅燈先
      停在那邊，綠燈我就要直行，我才看到異議人左轉。所以
      我當時不是什麼閃黃燈。」、「（問：那邊的路口號誌燈
      是否正常？）是，因為我看到我的直行綠燈，我還順便看
      一下二五八巷口的的燈號是否為紅燈。」、「（問：【提
      示內湖分局函覆異議人資料與證人閱覽並告以要旨】是否
      如此？）平常是閃黃燈、閃紅燈，二五八巷是閃紅燈，瑞
      光路是閃黃燈，這是固定的。」等語，有本院訊問筆錄及
      現場圖一紙在卷可稽。再者，本件值勤員警對於舉發經過
      已結證陳述如前，其與異議人並無任何恩怨仇隙，亦無設
      詞構陷之理。是本件異議人空言無闖紅燈之違規事實云云
      ，顯無可採，異議人當有上開違規行為，洵堪認定。
五、綜上，本件事證明確，異議人確有「駕車行經有燈光號誌管
    制之交岔路口闖紅燈」之違規行為，從而，原處分機關援引
    首揭規定，裁處其罰鍰一千八百元，並記違規點數三點，於
    法並無違誤，本件異議為無理由，應予駁回。
據上論斷，應依道路交通案件處理辦法第十九條，裁定如主文。
中　　華　　民　　國　　96　　年　　10　　月　　31　　日
                    交通法庭    法　官  絲鈺雲
以上正本證明與原本無異
如不服本裁定應於送達後5日內向本院提出抗告狀
                                書記官　蔡美如
中　　華　　民　　國　　96　　年　　10　　月　　31　　日
